【裁判字號】    99,訴緝,71
【裁判日期】    990727
【裁判案由】    搶奪等
【裁判全文】
臺灣高雄地方法院刑事判決              99年度訴緝字第71號
公  訴  人  臺灣高雄地方法院檢察署檢察官
被      告  乙○○
上列被告因搶奪等案件，經檢察官提起公訴（98年度偵字第2441
6 號），本院判決如下：
    主  文
乙○○無罪。
    理  由
一、公訴意旨略以：被告乙○○與共同被告洪翊珊（業經本院以
    99年度訴字第380 號判決無罪）原係男女朋友。告訴人甲○
    ○係洪翊珊之父洪建興之友人。洪建興於民國98年6 月24日
    前某日許，將其所有之車牌號碼WRN-713 號之普通輕型機車
    （下稱系爭機車），寄放在告訴人甲○○處，並同意告訴人
    甲○○可任意使用，然此事並非為被告乙○○與共同被告洪
    翊珊所知。98年6 月24日下午6 時30分前某時許，被告乙○
    ○騎乘機車搭載共同被告洪翊珊及洪翊珊之子，前往高雄縣
    鳳山市○○○路與光華路交岔路口之傳統市場（下稱系爭傳
    統市場）購物時，適告訴人甲○○亦騎乘系爭機車至該市場
    向菜販鄭安順購菜，並將系爭機車停放在該攤販之前方道路
    上（下稱系爭地點）。而於同日下午6 時30分許，當告訴人
    甲○○選菜完畢，正自其所有之皮包掏出零錢新臺幣（下同
    ）20元欲付款給鄭安順時，被告乙○○與共同被告洪翊珊竟
    共同基於意圖為自己不法所有之犯意聯絡，先由被告乙○○
    與共同被告洪翊珊先後下車步近告訴人甲○○，被告乙○○
    旋自告訴人甲○○後方徒手搶奪上開皮包。迨告訴人甲○○
    驚嚇之際，共同被告洪翊珊承上搶奪犯意，突又走近告訴人
    甲○○臨停在旁之系爭機車，隨即拔取插在系爭機車電門鎖
    上之機車鑰匙1 串。告訴人甲○○則立即拉住共同被告洪翊
    珊，共同被告洪翊珊為防護其已搶得之機車鑰匙1 串，竟咬
    告訴人甲○○左手，同時以鑰匙戳傷甲○○右手食指，使告
    訴人甲○○受有傷害（共同被告洪翊珊傷害犯行，經本院以
    99年度訴字第380 號判決處拘役40日）。告訴人甲○○隨即
    大喊「搶奪！」等語，被告乙○○與共同被告洪翊珊就迅速
    坐上原騎乘至前述市場之機車，由被告乙○○搭載共同被告
    洪翊珊及共同被告洪翊珊之子離開現場。因認被告乙○○與
    共同被告洪翊珊共同涉有刑法第325 條第1 項之搶奪罪嫌（
    即搶奪告訴人甲○○皮包部分）云云。
二、按被告以外之人於審判外之言詞或書面陳述，除法律有規定
    者外，不得作為證據；又被告以外之人於審判外之陳述，雖
    不符第159 條之1 至第159 條之4 之規定，但經當事人於審
    判程序同意作為證據，法院審酌該言詞陳述或書面陳述作成
    時之情況，認為適當者，亦得為證據；當事人、代理人或辯
    護人於法院調查證據時，知有第159 條第1 項不得為證據之
    情形，而未於言詞辯論終結前聲明異議者，視為有前項之同
    意，刑事訴訟法第159 條第1 項、第159 條之5 規定甚明。
    經查，本判決後開所引用之各該被告以外之人於審判外之陳
    述（包括書面陳述），雖屬傳聞證據，惟業經被告乙○○及
    檢察官於審理期日時均表示無意見而不予爭執，且迄至言詞
    辯論終結前亦均未聲明異議，本院審酌上開證據資料製作時
    之情況，尚查無違法不當之瑕疵，亦認為以之作為證據應屬
    適當，故揆諸前開法律規定與說明，爰逕依刑事訴訟法第15
    9 條之5 規定，認前揭證據資料均例外有證據能力。
三、按犯罪事實應依證據認定之，無證據不得認定其犯罪事實；
    又不能證明被告犯罪者，應諭知無罪之判決，刑事訟訴法第
    154 條第2 項、第301 條第1 項分別定有明文。而被告或共
    犯之自白，不得作為有罪判決之唯一證據，仍應調查其他必
    要之證據，以察其是否與事實相符，亦為同法第156 條第2
    項所定明。又告訴人提起告訴，係以使被告受刑事處罰為目
    的，是其陳述是否與事實相符，仍應調查其他證據以資審認
    ；且被害人之陳述如無瑕疵，且就其他方面調查又與事實相
    符，固足採為科刑之基礎，倘其陳述尚有瑕疵，則在未究明
    前，遽採為論罪科刑之根據，即難認為適法（最高法院52年
    臺上字第1300號、61年臺上字第3099號判例參照）。再認定
    不利於被告之事實，須依積極證據，茍積極之證據本身存有
    瑕疵而不足為不利於被告事實之認定，即應為有利於被告之
    認定，更不必有何有利之證據，而此用以證明犯罪事實之證
    據，猶須於通常一般人均不至於有所懷疑，堪予確信其已臻
    真實者，始得據以為有罪之認定，倘其證明尚未達到此一程
    度，而有合理性之懷疑存在，致使無從為有罪之確信時，即
    應為無罪之判決（最高法院82年度臺上字第163 號判決、同
    院76年臺上字第4986號、30年上字第816 號等判例意旨）。
四、本件公訴人認被告乙○○與共同被告洪翊珊2 人涉有刑法第
    325 條第1 項之搶奪罪嫌，無非係以被告乙○○於警詢；共
    同被告洪翊珊於警詢及偵訊時之供述，告訴人甲○○於警詢
    及偵訊時之指述、證人洪建興、吳民勝、鄭安順、陳世忠、
    陳賴粉之證述、告訴人甲○○所受傷勢照片、大東醫院診斷
    證明書為其主要論據。訊據被告乙○○固不否認有搭載洪翊
    珊至系爭地點，惟堅決否認有何搶奪犯行，辯稱：伊沒有搶
    甲○○皮包，也沒有下車，更未見甲○○手上有拿任何東西
    等語。
五、經查：
 1、告訴人甲○○雖(1)先於警詢時指稱：彼騎乘系爭機車至系爭
    地點買菜，於取出彼所有之小皮包，從中欲拿20元付錢給菜
    販時，忽然有1 男子從彼背後伸手搶走彼拿在手上之小皮包
    ，彼立即轉身看見該男子後載1 名女子共乘1 部機車欲離開
    ，該名女子突然看見彼停放在身旁之系爭機車，就走向對彼
    說：「這是我爸爸的機車，你為什麼騎我爸爸的機車，你又
    不是我母親」等語，隨即將彼插在系爭機車龍頭上之鑰匙1
    串強行拔走，彼見狀上前與該女子拉扯欲拿回鑰匙，於拉扯
    過程中，該男子一直坐在機車上向彼罵髒話，該女子隨即坐
    上該男子騎乘之機車逃逸，而彼只拉扯取回機車鑰匙1 支，
    其餘鑰匙皆被搶走。彼不知道該輛機車車號及特徵，但彼有
    見到該機車上載有1 名小孩。彼原不認識該男女，是於98年
    6 月24日夜間，洪建興至彼家取回系爭機車時，彼提起遭人
    行搶的事，他才直覺跟我說行搶彼之女子可能是他的垃圾女
    兒，因此立即返家取出乙○○放置在他家的身分證影本供彼
    指認，彼立即認出行搶彼之男子即為乙○○等語（見臺灣高
    雄地方法院檢察署98年度偵字第24416 號卷，下稱偵卷，第
    11-14 頁）；(2)又於偵訊時證稱：當天彼蹲在地上買菜，手
    上拿著皮包，乙○○和洪翊珊突然接近彼，乙○○出手搶皮
    包，洪翊珊在一旁拿彼機車上的鑰匙，彼要把鑰匙及皮包搶
    回時，洪翊珊就咬彼之手，彼一放手他們就逃跑，逃跑時洪
    翊珊才告訴我機車是她父親的等語（見偵卷第43、56頁）；
    (3)另於審理時則先證稱：當天彼蹲在地上看要再買什麼菜時
    ，乙○○搶彼皮包，洪翊珊則和乙○○一起，沒有分開。乙
    ○○搶皮包之後要走時，洪翊珊又回頭搶彼的鑰匙。賣菜的
    地方與彼停放機車的地方均在彼旁邊。洪翊珊的機車也在彼
    的旁邊。彼當時嚇到了，他們要走的時候，乙○○一直罵彼
    。後來彼才大喊2 聲，說「救命啊」、「搶劫」。喊的時候
    旁邊沒有很多人，就彼、賣菜的及1 位阿桑。彼看到洪翊珊
    搶鑰匙的時候，彼用左手拉住洪翊珊胸前衣服，右手要搶回
    鑰匙，後來只有搶到1 支機車的鑰匙。洪翊珊搶鑰匙的時候
    ，乙○○也在一起。乙○○有將搶得之皮包交給洪翊珊，洪
    翊珊將搶來的鑰匙、皮包都拿在左手手上。乙○○沒有拉彼
    ，只有彼與洪翊珊互相拉扯，彼跟洪翊珊說把鑰匙跟錢包還
    給彼。被搶之後有於晚上7 點多去鳳崗派出所報案，因彼還
    要等洪建興來，是他把機車借給彼的。彼與洪建興之前因工
    作認識的，認識沒有多久，共同工作3 天而已，沒有很熟識
    。洪建興有一天騎車來找彼，說車要寄放在彼這裏，並說如
    果彼要去菜市場可以騎他的機車去。（見本院卷第55-60 頁
    ）；(4)後又證稱：彼被搶當時已經買好菜了，也已把買菜的
    20元交給菜販，所以當時才會把錢包拿在右手手上，但彼還
    蹲在那裡看有沒有什麼菜可以買。當時賣菜的人則在秤菜、
    收錢。而同攤販有幾個買菜的客人彼不記得。乙○○從彼後
    肩上伸手來搶皮包，彼轉頭看見乙○○把錢包拿給洪翊珊，
    他們2 人當時都沒有坐在機車上面。洪翊珊與乙○○搶完之
    後要騎乘機車離去，洪翊珊看見彼騎乘的機車又跳下來搶插
    在機車電門上的鑰匙。洪翊珊搶鑰匙的時候沒有說什麼，是
    洪翊珊2 人騎乘機車要走的時候，洪翊珊才說：「你不要喊
    ，機車是我父親的」，所以彼想既然車子是洪翊珊爸爸的，
    就等洪建興來牽車的時候，再告訴他說彼的皮包及鑰匙被洪
    翊珊搶了。彼在鑰匙被洪翊珊搶走之後才喊搶劫的。彼喊完
    之後有拉住洪翊珊並告訴她鑰匙及錢包還彼，洪翊珊遂咬彼
    ，彼手就放開了。彼與洪翊珊拉扯的時候，乙○○在機車上
    還是站在旁邊彼忘記了。但是洪翊珊沒有坐在機車上，因為
    彼拉住她要搶回彼的鑰匙及皮包。乙○○罵彼是他們二人要
    走的時候，而彼與洪翊珊在拉扯的時候，乙○○有拿安全帽
    有砸在機車坐墊上說「幹你娘、要你死」等話（後又改稱：
    乙○○沒有說什麼，是要走的時候才罵彼的。搶的當時乙○
    ○只有拿安全帽說要打彼。乙○○只有說叫彼放手，乙○○
    拿安全帽用力砸的時候，彼還沒有放手），當時彼放手，他
    們二人就走了，過程幾分鐘而已。彼有看到乙○○搶完皮包
    之後，將錢包交給洪翊珊。彼要去搶回彼的鑰匙的時候，也
    有看到洪翊珊的手裡有彼的錢包。何時洪翊珊才對彼說：「
    你不用喊，機車是我爸爸的」，彼也忘記了，彼只有聽到洪
    翊珊說機車是她爸爸的（後又改稱：洪翊珊已經將鑰匙拔走
    了，才說機車是她爸爸的）。洪建興來牽車的時候，彼告訴
    他說車的鑰匙及彼的錢包被搶，洪建興就問彼說為何這麼不
    小心，彼就說搶彼的人離去的時候說：「車子是我爸爸的」
    ，彼說可能是他的女兒。之後彼與洪建興就一起去警察局報
    案，報案是24日被搶的當天，洪建興也有告訴警察其中一位
    搶奪者是他的女兒。洪建興將機車寄放在彼那裡時沒有說原
    因，只有說要寄放在彼這裏而已等語（見本院卷第61-67 頁
    ），然就被告乙○○係於渠付完20元買菜錢給菜販鄭安順之
    前或之後動手搶奪渠之皮包？當時共同被告洪翊珊人在何處
    ？共同被告洪翊珊何時拔取插在系爭機車電門上之鑰匙？被
    告乙○○在渠與共同被告洪翊珊拉扯時所在位置？作何動作
    ？何時辱罵渠等問題，所述顯有不一致之處，已難遽信為真
    。又關於渠所受傷勢，是右食指擦傷及左前臂紅腫等傷害，
    有大東醫院98年6 月24日乙診字第0000021282號乙種診斷證
    明書、警方所攝甲○○傷勢照片3 張在卷可稽（見偵卷第19
    -20 頁）。且觀該些照片，亦能見到渠左手手臂靠近手腕處
    ，有一明顯牙印咬痕。惟渠經辯護人、檢察官請求本院提示
    上揭照片供渠觀看，要求渠確定是左手或右手手指受傷，渠
    竟先回答辯護人「彼講左手，是寫的人寫錯」，後又回答檢
    察官「是右手手指」等語（見本院卷第63頁），實令本院懷
    疑其有刻意誇大指述之嫌。而渠上揭稱被搶當日即至鳳崗派
    出所報案云云，要與卷附渠第1 次警詢筆錄係於98年6 月25
    日下午1 時50分（即案發翌日）製作不符（見偵卷第11頁）
    ，甚至警詢筆錄內警員還詢問渠為何遲至25日才來報案（見
    偵卷第13頁），苟渠真有於當日前往報案，何以警方未曾製
    作警詢筆錄或開立報案三聯單，更無須於渠報案時詢問為何
    未於當日即報案，顯見渠所述是否可信，尚非無疑。再者，
    倘若渠所述遭乙○○行搶皮包後，洪翊珊又回頭搶渠之鑰匙
    一事可採，則以一般搶奪行為人於搶得財物後，莫不立刻離
    開現場以杜絕贓物遭被害人奪回，或防免留下跡證為警查獲
    ，而共同被告洪翊珊竟會於被告乙○○得手皮包後又再回頭
    搶不甚值錢之鑰匙，甚至不顧當時正逢下班時間，系爭地點
    又是在黃昏市場，來往行人、車輛眾多（此據證人鄭安順、
    陳世忠、吳民勝分於審理時證述明確，見本院卷第68、71、
    78 頁 ），若未盡速離去，極有可能遭旁人制服，卻留在現
    場與渠拉扯，實令人匪夷所思，可見告訴人甲○○所指訴之
    情節與常理差異甚大。
 2、從(1)證人鄭安順於警詢時稱：甲○○有跟其買菜，沒有看見
    甲○○拿出皮包。其有看到甲○○和1 對夫妻在拉扯等語（
    見偵卷第23頁）；於偵訊時稱：98年6 月24日下午6 時30分
    許，有聽到有人在大小聲，但沒有目擊本件搶奪過程，其以
    為那是人家家務事。其沒有聽到有人喊搶劫。甲○○向其買
    菜時沒有看見甲○○持有皮包等語（見偵卷第81頁）；於審
    理時則證稱：其沒有看甲○○手上有拿皮包，沒有看到搶劫
    的過程，沒有聽到有人喊搶劫。其有聽到甲○○和1 對夫妻
    在大小聲，他們是在路中，距離其大約從證人席到審判臺的
    距離。甲○○是買完菜之後離開才與別人爭吵的。甲○○的
    車是停放在其攤位前面等語（見本院卷第67-70 頁）；(2)證
    人陳世忠於警詢時稱：其有看到甲○○與1 對夫妻發生口角
    ，在拉拉扯扯。約10分鐘之後，雙方就自行離去，其也沒聽
    到甲○○喊搶劫等語（見偵卷第27頁）；於偵訊時稱：其只
    有看見甲○○與1 對年輕人在吵和雙方手拉來拉去，沒有看
    見他們有拉扯東西等語（見偵卷第80-81 頁）；於審理時證
    稱：其對甲○○有印象，因為98年6 月24日下午6 時30分許
    ，甲○○有與別人發生爭吵。甲○○與他人爭吵的時候，距
    離其約50公尺，在鄭安順的攤位前。其只知道對方是1 名男
    生，1 名女生與甲○○爭吵。有看到甲○○拉對方，但拉何
    人不記得了。沒有聽到甲○○說搶劫，只有聽到甲○○喊的
    很大聲。其所看到甲○○與他人爭吵的時間大約10幾分鐘。
    看到告訴人與一對男女爭吵的時候有兩輛機車就停放在他們
    的旁邊，都是在賣菜的攤位前面等語（見本院卷第70-7 5頁
    ）；及(3)證人吳民勝於警詢時稱：98年6 月24日下午6 時許
    ，其見到甲○○與1 對夫妻在拉扯、互相叫囂，現場還有1
    名兒童。雙方手中並無東西，只有言語叫囂和互相推擠。後
    來那名男子很生氣將安全帽丟在地上，就把那名女子及孩童
    載離等語（見偵卷第25頁）；於偵訊時稱：其有聽到有人吵
    鬧之聲音。其並沒看見甲○○的皮包等語（見偵卷第25頁）
    ；於審理時證陳：他們爭吵當時的位置離其的攤位約10公尺
    。爭吵的地點在靠路中央的旁邊，機車道那裡，應該說是甲
    ○○剛要離開鄭安順的攤位，但在鄭安順攤位的正前方機車
    道上。其知道甲○○有向鄭安順買菜，因為是在鄭安順的攤
    位前面發生的。其沒有印象爭吵的內容為何，現場也沒有聽
    到有人大喊搶劫。他們3 人的旁邊有2 輛機車，甲○○騎1
    輛，另男的也騎1 輛等語（見本院卷第76-79 頁）觀之，足
    認證人鄭安順距離本件系爭地點最近，而證人鄭安順非但未
    見到甲○○向其買菜時持有皮包，也沒有聽到有人喊搶劫，
    更稱甲○○是買完菜之後離開才與別人爭吵的，核與另外2
    名證人陳世忠、吳民勝所述亦大致相符，顯然告訴人甲○○
    前揭指訴係在鄭安順攤位前皮包遭搶乙情大有可議之處。再
    輔以系爭傳統市場內若發生搶劫、殺人等重大事情，攤販們
    會在事後加以討論，此為常情所必然，而本件事發後，攤販
    相互間均未聽到有人提到發生搶劫一事，業據證人鄭安順、
    陳世忠、吳民勝於審理時證述明白（見本院卷第68、72、74
    、78頁），亦可佐告訴人甲○○所指訴皮包遭搶一事，並非
    全然可信。至證人陳世忠於偵訊時曾稱有聽到甲○○喊搶劫
    等語（見偵卷第81頁），惟證人陳世忠已證述甲○○與他人
    爭吵的時候，距離其約50公尺，顯然較證人鄭安順距離甲○
    ○要遠，而證人鄭安順未聽見有人喊搶劫已如上述，證人陳
    世忠竟能聽到甲○○喊搶劫，所述是否可信，尚有疑問，不
    能遽以之作對被告乙○○不利之認定。
 3、另證人陳賴粉雖於警詢時稱：其有看見1 名婦人在地攤前與
    1 名女子在拉扯，那名婦人邊拉扯邊喊「皮包還我、鑰匙還
    我」，那名女子旁邊還有1 名男子同伴站在1 部機車旁邊，
    機車上還坐著1 名小男孩。當時我在買菜，視線良好。不過
    那時其不知該名婦人是誰，因為其在對面馬路上，距離約10
    米，是朋友甲○○打電話給其說她被搶，其才知道那名婦人
    是甲○○等語（見偵卷第21頁）。又於偵訊時稱：98年6 月
    24日下午6 時許，其有在系爭傳統市場賣菜，有聽見甲○○
    大喊：「搶劫，皮包及鑰匙還我」，有1 位女子搶她的皮包
    、鑰匙，並咬她的手，甲○○就放手，後來那位女子就把皮
    包、鑰匙搶走，並上了1 名男子機車逃逸，過程那位男子還
    以三字經罵甲○○。其有看見皮包樣式，不會很大，小小的
    ，甲○○握在手，其看不清楚，其當時站在甲○○的旁邊買
    菜，歹徒2 人很快就把甲○○的東西搶走了。其有看見該名
    女子咬甲○○右前臂接近手腕的地方等語（見偵卷第54頁）
    但，證人陳賴粉就其當時目擊所站位置，前後證述完全不同
    ，究竟何者為真，甚有疑問。又其明確證述有看見該名女子
    咬甲○○右前臂接近手腕的地方，但本院前已敘明告訴人甲
    ○○左手手臂靠近手腕處，始有一明顯牙印咬痕，可見證人
    陳賴粉所見與事實不符。甚且，告訴人甲○○於審理時稱：
    彼和陳賴粉沒有很熟，因為同個市場買菜，所以有點認識。
    因為警察要彼去找同1 天有何人和彼在場一起買菜，彼就說
    有1 位阿桑當天在隔壁攤位買菜，她每天同一時間都會在那
    裡買菜，所以隔1 、2 天後，彼在菜市場就遇到陳賴粉並告
    訴她說彼被搶，請她出來作證等語（見本院卷第62頁），與
    證人陳賴粉於警詢時稱：其與甲○○是年輕時一起作小工認
    識的，平時均以電話聯繫感情等語（見偵卷第21頁）大相逕
    庭，而證人陳賴粉嗣於偵訊時又改稱：其不認識甲○○等語
    （見偵卷第54頁），實令本院合理懷疑證人陳賴粉應為告訴
    人甲○○之朋友，且係為使告訴人甲○○之指訴有所憑據而
    為上揭證述，應認證人陳賴粉所述均不足信。
 4、雖證人即被告洪翊珊之父洪建興於偵訊時稱：98年6 月25日
    洪翊珊打電話給其，表示她與乙○○要搬家，其告訴她要報
    警舉發她們。6 月26日洪翊珊又打電話給其，表示鑰匙及皮
    包要託其拿給甲○○，還說如果甲○○不和解就要告甲○○
    誣告等語（見偵卷第55頁）；又於審理時證稱：於98年6 月
    24日其要去向甲○○牽機車時，甲○○告訴其她的皮包及機
    車鑰匙被搶走，對方並自稱是其的女兒。其當初的理解該女
    子就是其女兒，甲○○有說被搶了5 千多元，說放在買菜的
    皮包裡面被搶的。甲○○有去報警，是甲○○自己去的。之
    後鳳崗派出所打電話要其過去，其才去的。其去警局是案發
    當天晚上等語（見本院卷第79-87 頁）。惟證人洪建興於偵
    訊時稱洪翊珊有致電並表示要歸還皮包、鑰匙乙節，已為共
    同被告洪翊珊所否認，且遍查全卷，尚無其他證據可資佐認
    ，不能率作對被告乙○○不利之認定。而關於其於審理時證
    稱甲○○有說遭被告洪翊珊搶一事云云，本院已論述告訴人
    甲○○的指訴有諸多瑕疵，未必可信，則證人洪建興僅聽告
    訴人甲○○之陳述，未親見親聞被告乙○○與共同被告洪翊
    珊有搶奪告訴人甲○○之皮包、鑰匙，自無從憑其轉述告訴
    人甲○○之指訴，即認被告乙○○就有公訴意旨所指犯行。
    況證人洪建興證稱98年6 月24日當天，甲○○即自行至鳳崗
    派出所報案，核與前述告訴人甲○○報案時間為98年6 月25
    日不同，亦與告訴人甲○○前稱是於98年6 月24日，和其一
    起去報案不一致，到底實情為何，不無疑義。再者，其於同
    次審理時又稱：其是因為甲○○打電話給其說發生事情，其
    問什麼事情，甲○○電話中說，洪翊珊告訴甲○○說機車是
    她爸爸的。後來其與甲○○見面的時候，除了說機車的事情
    以外，甲○○有說她的皮包被1 名男子搶，另有1 名女子搶
    鑰匙等語（見本院卷第85頁），與其上述及告訴人甲○○前
    述均稱：是洪建興到甲○○住處牽系爭機車時，甲○○始告
    知洪建興遭搶一事，不相吻合。是以，證人洪建興上開對被
    告乙○○及共同被告洪翊珊不利之證述，既有如上之不合理
    之處，即難遽以採信。
 5、至於公訴意旨所舉之告訴人甲○○所受傷勢照片、大東醫院
    診斷證明書均不能證明被告乙○○就有公訴意旨所稱之搶奪
    犯行。
六、綜上所述，公訴人提出前開各項積極證據，均不足以證明被
    告乙○○與共同被告洪翊珊有共同搶奪告訴人甲○○之皮包
    ，且經本院參核比對前揭所有證人證詞及卷內其他證據，亦
    有合理懷疑，可認告訴人甲○○之指訴甚有問題，及證人洪
    建興、陳賴粉所為對被告不利之證詞，均係附和告訴人甲○
    ○指訴之詞，不能盡信。此外，復查無其他任何積極證據可
    資證明被告乙○○犯罪，揆諸首開說明，自應為無罪之諭知
    。
據上論斷，應依刑事訴訟法第301條第1項，判決如主文。
本案經檢察官鄧怡君到庭執行職務。
中    華    民    國    99    年    7     月    27    日
              刑事第十七庭  審判長法  官  陳建和
                                  法  官  陳君杰
                                  法  官  余銘軒
以上正本證明與原本無異。
如不服本判決應於收受送達後10日內向本院提出上訴書狀，並應
敘述具體理由；如未敘述上訴理由者，應於上訴期間屆滿後20日
內向本院補提理由書（均須按他造當事人之人數附繕本）「切勿
逕送上級法院」。
中    華    民    國    99    年    7     月    28    日
                                   書記官 吳書逸

司法院資訊處製作；財團法人民間司法改革基金會備份。
